# 什么情况下持有未到期票据贴现会贷记应收票据？

提问人：sdtianjh 时间：2010-08-20 14:51:17
2006 企业会计准则中，应收票据：（二）持未到期的商业汇票向银行贴现，应按实际收到的金额（即减去贴现息后的净额），借记“银行存款”等科目，按贴现息部分，借记“财务费用”等科目，按商业汇票的票面金额，贷记本科目或“短期借款”科目。 该讲解中，贷记短期借款好理解，贷记本科目（应收票据）这种情况有吗？能否举例说明？因为这会影响资产负债表，从而影响现金流量表的编制。谢谢！ 再有，如果收到票据后，接着背书转让购买固定资产，请问现金流量表如何列示？
[ 本帖最后由 sdtianjh 于 2010-8-20 14:55 编辑 ]

回答人：chenyiwei
一般对于票据贴现后能否终止确认的问题，主要是考虑出票人或者承兑人的信用风险程度而定。如果是大型上市商业银行签发的银行承兑汇票，因为到期不获付款的可能性可以忽略不计，所以可以在贴现时终止确认应收票据。其他情况的银行承兑汇票，以及商业承兑汇票，在贴现时应按票据质押借款进行会计处理。 收到票据后直接背书用于购买固定资产的，因为没有实际发生现金流，所以在现金流量表的正表中不反映票据的收到和背书。